臺灣臺北地方法院民事簡易判決
111年度北簡字第5751號
原      告  臺灣臺北地方檢察署

法定代理人  林邦樑  
訴訟代理人  黃鴻圖  
被      告  張志傑  

上列當事人間償還犯罪被害補償金事件，於民國111年6月7日言
詞辯論終結，本院判決如下：
    主    文
原告之訴駁回。
訴訟費用由原告負擔。
    事實及理由
一、被告經合法通知，未於言詞辯論期日到場，無民事訴訟法第
    386條所列各款情事，依原告聲請一造辯論判決。　
二、原告主張、聲明：被告明知氟硝西泮（即Flunitrazepam，
    下稱FM2）為苯二氮平類藥物，乃作用快之短效型安眠鎮靜
    劑、中樞神經抑制劑，於服用後有昏睡、鎮靜作用，並有嗜
    眠、肌無力、運動失調、眩暈、頭痛、精神混亂及抑鬱等副
    作用，屬毒品危害防制條例第三級毒品，不得以欺瞞或其它
    非法之方式使人施用，竞基於以欺瞞、非法方式使人施用第
    三級毒品及以藥劑犯強制性交之犯意，於民國107年1月27日
    晚間8時33分許，駕駛車牌號碼0000-00號自用小貨車停放在
    臺北市○○區○○街○號某咖啡店前，隨即進入店內，見互不相
    識之被害人（下稱B女）獨自坐在咖啡店內，被告遂入店內
    刻意挑選緊臨B女座位之位子入座，並趁B女於同日晚間9時
    許短暫離開座位如廁之際，以欺瞞方式摻入FM2藥錠於B女座
    位上尚未飲畢之奶茶內，致不知情之B女返回座位後將上開
    奶茶飲畢，被告隨即在店外等候藥效發作，嗣B女感覺身體
    不適，旋即走出該店至其母在咖啡店旁開設之美髮店內，此
    時被告仍在附近徘徊、觀察B女狀態，嗣B女母親騎乘自行車
    載B女離開，見被告形跡可疑，被告驚覺形跡敗露，始於同
    日晚間10時25分許離開現場而未遂。嗣B女於翌日至醫院就
    診，經採集尿液送驗結果含有FM2代謝物，確認係遭下藥而
    報警循線查悉上情。被告上揭犯行，業由原告檢察官以107
    年度偵字第7473號、第20711號涉犯刑法第222條第2項、第1
    項第4款之以藥劑犯強制性交未遂罪及毒品危害防制條例第6
    條第3項之以欺瞞使人施用第三級毒品等罪嫌而提起公訴，
    有起訴書在卷。B女依犯罪被害人保護法申請補償，經本署
    犯罪被害人補償審議委員會以108年度補審字第33號決定書
    決定補償新臺幣（下同）15萬4,720元，業於109年2月5日如
    數領訖，有起訴書、決定書、支付收據及財政部國庫署匯款
    資料影本附狀足憑，原告依犯罪被害人保護法第12條第1、2
    項之規定提起本訴。被告對B女妨害性自主案件，業經本院
    刑事庭以108年度侵訴字第22號判決被告應執行有期徒刑9年
    在案，被告為無罪答辯，純屬卸責之詞，難認有何依據。並
    聲明：被告應給付原告154,720元，及自支付命令狀繕本送
    達翌日起至清償日止，按年息百分之5計算之利息。
三、被告答辯、聲明：另案B女所提侵權行為損害賠償事件，有
    被告答辯狀在卷。被告並無遭原審冤判「下藥、性侵」之犯
    罪行為，亦無任何直接證據能證明被告有違法犯罪，案經上
    訴二審，仍於台灣高等法院審理中。B母女於本院108年度侵
    訴字第22號證述多有不實，案發店內共有7人，渠等謊稱只
    有被告與B女2人，致被告為唯一遭調查犯罪嫌疑人。承辦員
    警以偽造文書，製作不實偵查報告、騙票（拘票、搜索票)
    、捏造不實犯罪事證誣陷被告，並無證人證述被告有任何犯
    罪違法。案發咖啡廳店內、店外周邊民用、警用監視器至少
    30支以上，警謊稱監視器不足，且無任何監控影片可證被告
    有下藥、性侵、跟蹤、監視B女等犯罪行為，更無以FM2下藥
    、意圖違反B女性自主或性侵害等犯罪證據。原審使用經警
    察捏造及上揭不實陳述等不純潔證據審理，在無直接證據前
    提下，推論被告可以身形手法掩飾，將FM2投入B女飲料，係
    犯以欺瞞方式使他人施用第三級毒品罪，冤判被告6年重罪
    ，有違證據裁判原則，原審亦認「在咖啡廳…尚難逕予推論
    被告係基於強制性交之犯意而為，因此，被告被訴事實亦屬
    不能證明」。全卷資料證明被告不曾近距離接觸過B女，被
    告何其無辜遭冤判，何由支付本案相關民事賠償。查依犯罪
    被害人保護法規定，令遺屬、重傷、性侵被害人得申請補償
    。然案未經判決確定，原審亦認定B女並非遭性侵重傷，家
    境小康、生活無慮。復查原告指稱被告以FM2基於強制性交
    之犯意對B女下藥，亦屬不實誣控，檢方推論犯罪事實與原
    審判決不符。B女非屬性侵被害人，不論身體或心靈亦未有
    重大傷害，應按犯罪被害人保護法第12條第2、3項規定，返
    還犯罪被害補償金。並聲明：原告之訴駁回。
四、本院判斷的簡要說明：
(一)不爭執事項：原告係就本院108年度侵訴字第22號刑事判決B
    女部分，依犯罪被害人補償法規定，補償B女154,720元。
(二)爭執事項：原告得否依犯罪被害人保護法第12條第1項之規定向被告求償154,720元?
　1.按犯罪被害補償金之種類及支付對象如下：一、遺屬補償金
    ：支付因犯罪行為被害而死亡者之遺屬。二、重傷補償金：
    支付因犯罪行為被害而受重傷者。三、性侵害補償金：支付
    因性侵害犯罪行為而被害者。犯罪被害人保護法第5條第1項
    定有明文，依上述明文規定，犯罪被害人得請求補償者，除
    遺屬、重傷者外，應以受性侵害犯罪的被害人為限，若被害
    人非受性侵害，或無明顯證據可以認定請求犯罪補償者屬於
    性侵害犯罪的被害人的情形下，即與上述明文規定不相一致
    ，法院於受理補償機關求償的請求時，仍須依上述明文規定
    為妥適之認定，不得逕依補償機關的補償決定，判准補償機
    關求償的請求。
　2.經查，原告雖係依107年度偵字第7473號、第20711號檢察官
    起訴書，做為核發B女補償金154,720元的主要基礎，但查，
    就B女部分，係依被告之前案紀錄，認定被告有強制性交之
    犯意，但依起訴書所載之客觀證據，並無其他的證據可以認
    定被告係基於強制性交的犯意。此外，依本院108年度侵訴
    字第22號刑事判決，也明白說明，不可以依推論認定被告係
    基於強制性交的犯意而為對B女的犯罪行為，依此，即足以
    認定被告對B女所為如本院108年度侵訴字第22號刑事判決所
    載的事實，不符合犯罪被害人保護法第5條第1項第3款的規
    定，也不符合同法第12條第1項規定，被告應為性侵害犯罪
    的犯罪行為人的求償要件，原告依犯罪被害人保護法第12條
    第1項規定起訴向被告求償，尚有誤會，而難採取。　
五、綜上，原告依犯罪被害人保護法第12條第1項請求被告給付1
    54,720元，因與該項及同法第5條第1項第3款規定的要件不
    合，無理由，應駁回。　
六、本件事證已明，當事人其餘主張陳述、所提證據，經審酌後
    不影響上述說明，故不詳論。
七、訴訟費用負擔，依民事訴訟法第78條。
中　　華　　民　　國　　111 　年　　7 　　月　　22　　日
            臺灣臺北地方法院臺北簡易庭
                                    法  官  詹駿鴻
以上正本證明與原本無異。
如不服本判決，應於判決送達後20日內向本庭（臺北市○○○路0段
000巷0號）提出上訴狀。（須按他造當事人之人數附繕本）如委
任律師提起上訴者，應一併繳納上訴審裁判費。
中　　華　　民　　國　　111 　年　　7 　　月　　22　　日
                                    書記官  徐宏華